臺灣臺中地方法院刑事判決　　　　　　　96年度易字第1976號
公　訴　人　臺灣臺中地方法院檢察署檢察官
被　　　告　乙○○
上列被告因竊盜案件，經檢察官提起公訴（九十六年度偵字第七
六八九號），本院合議庭裁定改以簡式審判程序審理，判決如下
：
    主  文
乙○○攜帶兇器竊盜，累犯，處有期徒刑捌月。扣案之鋸子、美
工刀、螺絲起子、剪刀、虎頭剪、魚尾鉗、破壞剪、老虎鉗、手
電筒、彈弓各壹支，均沒收。
    犯罪事實
一、乙○○前於民國九十四年間，因違反毒品危害防制條例及竊
    盜案件，經本院分別判處有期徒刑六月、三月及六月確定，
    嗣依檢察官之聲請，定應執行刑為有期徒刑一年確定，甫於
    九十五年一月十一日易科罰金執行完畢。猶不知警惕，竟意
    圖為自己不法之所有，而於九十六年三月五日下午二時三十
    分許，將其所騎乘之車牌號碼ＩＳＴ─７３３號重型機車，
    停放在臺中縣石岡鄉○○村○○街南眉巷三號之「易總實業
    股份有限公司」（以下簡稱易總公司）大門外，趁該公司停
    止營運，且無人在內看管之際，再攜帶客觀上足以對人之生
    命、身體、安全造成危險，而屬兇器之鋸子、美工刀、螺絲
    起子（起訴書誤載為鏍絲起子）、剪刀、虎頭剪、魚尾鉗、
    破壞剪、老虎鉗、手電筒、彈弓（起訴書漏未記載）各一支
    ，由易總公司大門旁之側門入口處，跨過立於該處，而未固
    定之矮木板（非屬牆垣或安全設備），進入該公司，並該公
    司後面第三廠房四樓，利用其所攜帶之上開螺絲起子拆卸固
    定鋁門窗框之螺絲，及以其所攜帶之上開鋸子鋸斷與白鐵水
    塔連接之塑膠水管，令白鐵水塔鬆脫後，下手竊取鋁門窗框
    一組（重約一公斤）及白鐵水塔三個。嗣執行埋伏勤務之員
    警，發現乙○○停放於易總公司門口之機車引擎尚有餘溫，
    且腳踏板上內藏開山刀一把，覺有可疑，乃請求支援，而於
    同日下午三時許，在易總公司第三廠房之四樓內查獲乙○○
    ，並扣得乙○○所有之上開鋸子、美工刀、螺絲起子、剪刀
    、虎頭剪、魚尾鉗、破壞剪、老虎鉗、手電筒、彈弓（起訴
    書漏未記載）各一支，再於上開機車腳踏板扣得乙○○所有
    ，非供本件犯罪所用之開山刀一把。
二、案經臺中縣警察局東勢分局報告臺灣臺中地方法院檢察署檢
    察官偵查起訴。
    理  由
一、訊據被告乙○○對於上揭犯罪事實坦承不諱，並經證人即易
    總公司職員甲○○於警詢、證人即易總公司代理人許菀庭於
    本院準備程序時證述明確，且有現場圖、證人甲○○領回遭
    竊物品後所出具之贓物領據各一紙及現場及贓證物照片八張
    附卷可稽，足認被告之自白與事實相符。從而，本件事證明
    確，被告攜帶兇器竊盜犯行堪以認定，應予依法論科。
二、按刑法第三百二十一條第一項第三款所規定之攜帶兇器竊盜
    罪，係以行為人攜帶兇器竊盜為其加重條件，此所謂兇器，
    其種類並無限制，凡客觀上足對人之生命、身體、安全構成
    威脅，具有危險性之兇器均屬之，且祇須行竊時攜帶此種具
    有危險性之兇器為已足，並不以攜帶之初有行兇之意圖為必
    要，最高法院七十九年臺上字第五二五三號判例足資參照。
　　經查，被告進入易總公司行竊之際所攜帶之鋸子、美工刀、
    螺絲起子、剪刀、虎頭剪、魚尾鉗、破壞剪、老虎鉗、手電
    筒等工具，均屬金屬材質，質地堅硬，與被告另所攜帶堪用
    以射擊石頭等硬物之彈弓，客觀上均足以對於人之生命、身
    體構成威脅而具有危險性，顯屬兇器。是核被告所為，係犯
    刑法第三百二十一條第一項第三款之攜帶兇器竊盜罪。被告
　　前於九十四年間，因違反毒品危害防制條例及竊盜案件，經
  　本院分別判處有期徒刑六月、三月及六月確定，嗣依檢察官
    之聲請，定應執行刑為有期徒刑一年確定，甫於九十五年一
    月十一日易科罰金執行完畢等情，有臺灣臺中地方法院檢察
    署刑案資料查註紀錄表及臺灣高等法院被告前案紀錄表各一
    份在卷可參，其於有期徒刑執行完畢後五年內，再故意犯本
    件有期徒刑以上之罪，為累犯，應依法加重其刑。爰審酌被
    告不思循正途，賺取金錢，恣意侵害他人財產權，惟念其犯
    罪手段尚屬平和，犯罪所得不多，且均已歸還被害人，犯後
    又坦承犯行，應有認錯悔過之意，態度良好等一切情狀，量
    處如主文所示之刑，以資懲儆。扣案之鋸子、美工刀、螺絲
    起子、剪刀、虎頭剪、魚尾鉗、破壞剪、老虎鉗、手電筒及
    彈弓各一支，均係被告所有，且供其犯本案所使用之物，業
    據其於本院審理時供明在卷，均應依刑法第三十八條第一項
    第二款之規定宣告沒收之。至於扣案之開山刀一支，雖被告
    坦承為其所有，但被告並未以之為竊盜工具，且並非違禁物
    ，爰不予以宣告沒收，附此敘明。
據上論斷，應依刑事訴訟法第二百七十三條之一第一項、第二百
九十九條第一項前段，刑法第三百二十一條第一項第三款、第四
十七條第一項、第三十八條第一項第二款，判決如主文。
本案經檢察官丙○○到庭執行職務
中　　華　　民　　國　　96　　年　　 5　　月　　22　　日
　　　　　　　　　刑事第三庭   法　官  郭妙俐
以上正本證明與原本無異。
如不服本判決，應於判決送達後十日內，向本院提出上訴狀。
　　　　　　　　　　　　　　   書記官  陳玉芬
中　　華　　民　　國　　96　　年　　 5　　月　　22　　日
附錄本案論罪科刑法條全文
刑法第三百二十一條：
犯竊盜罪而有下列情形之一者，處六月以上、五年以下有期徒刑
：
一  於夜間侵入住宅或有人居住之建築物、船艦或隱匿其內而犯
　　之者。
二  毀越門扇、牆垣或其他安全設備而犯之者。
三  攜帶兇器而犯之者。
四  結夥三人以上而犯之者。
五  乘火災、水災或其他災害之際而犯之者。
六  在車站或埠頭而犯之者。
前項之未遂犯罰之。
